# 请问内保外贷要在关联方担保披露么？

提问人：262805369 时间：2013-03-12 17:22:42
母公司通过内保外贷的方式，使境外子公司获得境外银行贷款

回答人：chenyiwei
由于担保方和被担保方是母子公司关系，在合并报表层面是不作为关联交易披露的。 但从证券监管角度看，如果母公司是上市公司，子公司是其境外子公司，则在披露对外担保时仍应作为担保事项披露。